【裁判字號】    88,易,1132
【裁判日期】    890215
【裁判案由】    贓物
【裁判全文】
臺灣新竹地方法院刑事判決                        八十八年度易字第一一三二號
    公  訴  人  臺灣新竹地方法院檢察署檢察官
    被      告  甲○○
右列被告因贓物案件，經檢察官提起公訴（八十八年度偵字第六一四六號），本院判
決如左‥
    主  文
甲○○故買贓物，累犯，處有期徒刑肆月。
    事  實
一、甲○○前曾因賭博案件，經本院於民國（下同）八十五年十月二十九日，判處有
    期徒刑四月，如易科罰金以三百元折算一日，確定後於八十六年一月十七日易科
    罰金執行完，仍不知悔改，明知葉時寬（另案由檢察官偵查中）所持有之「摩托
    羅拉」牌行動電話機一支，係屬來路不明之贓物（該行動電話機一支，係葉時寬
    於八十八年八月一日下午，在新竹縣湖口鄉○○街三巷五號所竊得），因葉時寬
    先前曾竊取甲○○父親一萬餘元，經甲○○發現後，屢次催討未果，竟於八十八
    年八月上旬某日，在其新竹縣湖口鄉○○路○段一九巷二四號住處，同意葉時寬
    以前開行動電話機一支，抵償葉時寬所積欠之前開債務，並隨即以互易之方式，
    自葉時寬處取得前開行動電話機一支，而故買之。嗣於八十八年八月九日，經警
    查獲葉時寬涉嫌竊盜案件，再循線於八十八年八月十日，於上址查獲，並扣得前
    開行動電話機一支。
二、案經新竹縣警察局竹北分局報告臺灣新竹地方法院檢察署檢察官偵查起訴。
    理  由
一、訊據被告甲○○除否認知悉該行動電話機為來路不明之贓物外，對於右揭其餘事
    實，均自承不諱。經查，前開行動電話機一支，係乙○○所有，於八十八年八月
    一日下午，在新竹縣湖口鄉○○街三巷五號失竊之事實，業據被害人乙○○於警
    訊時指述甚詳，並經證人葉時寬於警、偵訊中證述在卷，並有贓物認領保管收據
    一紙在卷可稽，是該行動電話機一支，應屬來路不明贓物無誤。次查，被告甲○
    ○於收受前開行動電話機一支抵債時，即已知悉該行動電話機一支，係葉時寬所
    竊得之物，業據證人葉時寬於警、偵訊中證述在卷，雖被告於偵查中及本院審理
    時，均否認知悉該行動電話機一支係屬贓物，並辯稱係因葉時寬曾竊取其父之金
    錢，經其發現後，葉時寬乃以該行動電話機抵償前述債務，而交付該行動電話機
    一支予其云云，唯其於為警查獲時，卻供稱係以五千元之代價，向葉時寬所購得
    等語，若非其畏罪情虛，並已知該行動電話機，係屬路不明之贓物，何以於警訊
    之初不即說明，反稱該行動電話機一支，係其以五千元所購買等語，益徵其於取
    得前開行動電話機時，應知該行動電話機係屬贓物甚明，其於本院審理時所辯不
    知贓物云云，與事實不符，尚難採信，事證明確，其故買贓物犯行，應堪認定。
二、查被告係以抵債務之方式，取得前開行動電話機一支，顯屬互易，核被告所為係
    犯刑法第三百四十九條第二項之故買贓物罪。被告甲○○前曾因賭博案件，經本
    院於八十五年十月二十九日，判處有期徒刑四月，如易科罰金以三百元折算一日
    ，確定後於八十六年一月十七日易科罰金執行完，有臺灣高等法院被告全國前案
    紀錄表在卷可稽，其於前述有期徒刑執行完畢後，五年以內再犯本件有期徒刑以
    上之罪，為累犯，依刑法第四十七條規定加重其刑。爰審酌被告犯罪動機、手段
    、目的，已知贓物仍故買之，使被害人難以追回遭竊之物，所生損害及其犯罪後
    之態度等一切情狀，量處如主文所示之刑。
據上論斷，應依刑事訴訟法第二百九十九條第一項前段，刑法第三百四十九條第二項
、第四十七條，罰金罰鍰提高標準條例第一條前段，判決如主文。
本案經檢察官許麗美到庭執行職務。
中     華     民     國     八十九     年     二     月       十五      日
                                       臺灣新竹地方法院刑事第二庭
                                           法  官  張  百  見
右正本證明與原本無異。
如不服本判決，應於判決送達後十日內向本院提出上訴狀( 應附繕本 )，上訴於
臺灣高等法院。
                                            書記官  陳  進  楷
中     華     民     國     八十九     年     二     月       十五      日
附錄論罪科刑法條：刑法第三百四十九條第二項。
搬運、寄藏、收買贓物或為牙保者，處五年以下有期徒刑、拘役或科或併科一千元以
下罰金。


司法院資訊處製作；財團法人民間司法改革基金會備份。
